臺灣新北地方法院民事裁定
110年度消債更字第440號
聲  請  人  呂東諭

代  理  人  賴昱任律師（法扶律師）
上列聲請人依消費者債務清理條例聲請更生事件，本院裁定如下
：
    主  文
聲請人呂東諭自中華民國一百一十一年三月十四日上午十一時起
開始更生程序。
命司法事務官進行更生程序。
    理  由
一、按債務人不能清償債務或有不能清償之虞者，得依本條例所
    定更生或清算程序，清理其債務；本條例所稱消費者，係指
    5年內未從事營業活動或從事小規模營業活動之自然人，前
    項小規模營業係指營業額平均每月新臺幣（下同）20萬元以
    下者；債務人無擔保或無優先權之本金及利息債務總額未逾
    1,200萬元者，於法院裁定開始清算程序或宣告破產前，得
    向法院聲請更生。消費者債務清理條例（下稱消債條例）第
    3條、第2條第1項、第2項、第42條第1項分別定有明文。又
    債務人對於金融機構負債務者，在聲請更生或清算前，應向
    最大債權金融機構請求協商債務清償方案，或向其住、居所
    地之法院或鄉、鎮、市、區調解委員會聲請債務清理之調解
    。債務人為前項請求或聲請，應以書面為之，並提出財產及
    收入狀況說明書、債權人及債務人清冊，及按債權人之人數
    提出繕本或影本，亦為消債條例第151條第1項、第2項所明
    定。再法院開始更生程序之裁定，應載明其年、月、日、時
    ，並即時發生效力；法院裁定開始更生或清算程序後，得命
    司法事務官行更生或清算程序，消債條例第45條第1項、第1
    6條第1項前段亦定有明文可參。
二、本件聲請意旨略以：伊因信用貸款、信用卡消費款致積欠無
    擔保或無優先權之債務總金額為204萬2,653元。伊雖依消債
    條例向本院申請前置調解，惟最大債權人滙豐（台灣）商業
    銀行股份有限公司（下稱滙豐銀行）所提出之每期10,165元
    、年利率0％、180期之調解方案，惟伊每月只能還款8,000元
    ，滙豐銀行於調解期日未到庭，致調解不成立等情，是伊實
    有不能清償債務之虞。又伊於5年內並未從事營業額平均每
    月20萬元以下之營業活動，復未經法院裁定開始清算程序或
    宣告破產，爰請求鈞院裁定准予更生等語。
三、經查：
　㈠本件聲請人於消債條例施行後，向本院聲請債務清理調解程
    序，然因聲請人欠款債務龐大，雙方對還款條件等無法達成
    共識，致協商不成立等情，業經本院職權調取本院110年度
    司消債調字第427號卷（下稱司調卷）查明屬實，是本件聲
    請人所提更生之聲請所應審究者為其現況是否有不能清償債
    務或有不能清償之虞之情事。
　㈡又聲請人主張有不能清償債務之虞之事實，業據其提出財產
    及收入狀況說明書、全國財產稅總歸戶財產查詢清單、民國
    108及109年度綜合所得稅各類所得資料清單、債權人及債務
    人清冊、財團法人金融聯合徵信中心查詢當事人綜合信用報
    告回覆書、勞工保險被保險人投保資料表、戶籍謄本、中華
    民國人壽保險商業同業公會—保險業通報作業資訊系統資料
    查詢結果表、諭用綜合管理顧問有限公司108年、109年度營
    利事業所得稅申報書等件為證（見司調卷第4至12頁、本院
    卷第37至39、第85頁、第93至133頁）。聲請人陳稱其現任
    職於諭用綜合管理顧問有限公司，從事清潔工作，每月收入
    約24,000元，業據其提出之收入切結書附卷可稽（見司調卷
    第11頁）。另聲請人主張其每月必要生活費用為個人必要生
    活費18,720元及健勞保費3,554元，共計22,274元，惟聲請
    人並無提出相關單據及說明支出之必要性，故本院認聲請人
    上開支出，仍應以新北市政府公告110年每人每月最低生活
    費15,600元之1.2倍即18,720元定之為宜，逾此範圍即不予
    計入。
　㈢以聲請人每月所得收入24,000元，扣除每月合理必要生活支
    出18,720元後，僅餘5,280元，是本院審酌聲請人現況之財
    產、勞力及信用等清償能力，足認以聲請人每月收入於扣除
    每月合理之基本生活費用，應已不能清償前開所負無擔保或
    無優先權債務204萬2,653元。從而，聲請人所為本件聲請，
    核符消債條例第3條所定之要件。
四、綜上所述，本件聲請人合於消債條例所定之條件，並未從事
    營業活動，且其確有不能清償債務之情事，又所負無擔保或
    無優先權之債務並未逾1,200萬元，亦未經法院裁定開始清
    算程序或宣告破產，復查無消債條例第6條第3項、第8條或
    第46條各款所定駁回更生聲請之事由存在，則聲請人聲請本
    件更生，應予准許。至聲請人於更生程序開始後，應另提出
    足以為債權人會議可決或經法院認為公允之更生方案以供採
    擇，俾免更生程序進行至依消債條例第61條規定應行清算之
    程度，附此敘明。
五、依消費者債務清理條例消債條例第11條第1項、第45條第1項
    、第16條第1項，裁定如主文。
中　　華　　民　　國　　111 　年　　3 　　月　　14　　日
                  民事第六庭  法  官  許瑞東
上為正本係照原本作成。
本件不得抗告。
本裁定已於111年3月14日上午11時公告。
中　　華　　民　　國　　111 　年　　3 　　月　　14　　日
                            書　記　官　曾怡婷